【裁判字號】    97,審訴,1001
【裁判日期】    971212
【裁判案由】    清償借款
【裁判全文】
臺灣臺北地方法院民事判決            97年度審訴字第1001號
原      告  合作金庫商業銀行股份有限公司
法定代理人  丙○○
訴訟代理人  乙○○
被      告  甲○○原名王光祿.
                        9之4.
                        號3樓.
當事人間請求清償借款事件，經本院於中華民國97年12月5 日言
詞辯論終結，判決如下：
    主      文
被告應給付原告新台幣伍拾伍萬肆仟零壹拾玖元，及自民國九十
三年一月五日起至清償日止，按年息百分之二點五二五計算之利
息，並自民國九十三年二月六日起至清償日止，逾期在六個月以
內者，按上開利率百分之十，逾期超過六個月者，超過部分按上
開利率百分之二十計付違約金。
訴訟費用新台幣陸仟零陸拾元由被告負擔。
    事實及理由
甲、程序方面：
    兩造業於借據暨其他約定事項第十一條約定合意以本院為第
    一審管轄法院，有借據暨其他約定事項在卷可稽，故本院自
    有管轄權，合先敘明。
乙、得心證之理由：
一、原告主張：被告於民國92年6月5日向原告借用新台幣（下同
    ）600,000元，約定借款期間自92年6月5日起至99年6 月5日
    止，利息按原告公告之定儲指數利率加碼年息1.1﹪計算（
    目前為年息2.525﹪），以每一個月為一期，依年金法按期
    平均攤還本息，若未按期清償者，其逾期清償在六個月以內
    者，按上開利率10﹪，超過六個月者，超過部分按上開利率
    20﹪計付違約金。詎被告自93年2月6日起即未依約繳息，依
    借據暨其他約定事項第五條第一項第一款約定，債務視為全
    部到期，被告即喪失期限利益。屢向被告催討，均置之不理
    ，為此爰依消費借貸契約之法律關係，起訴請求被告返還借
    款本息及違約金等語。並聲明：如主文所示。
二、被告則以：被告現在財務困難，希冀能與原告協商等語，資
    為抗辯。並聲明：原告之訴駁回。
三、兩造不爭執之事實：
    本件原告主張如前一所述之事實，已據其提出借據暨其他約
    定事項、借據附件、放款帳務序時記錄明細表、原告定儲指
    數利率變動表為證。被告對此並不爭執（見本院97年12月5
    日言詞辯論筆錄），自堪信原告主張為真實。
四、被告雖辯以目前財務困難，希冀能與原告協商等語。但查，
    原告並不同意與其協商，且被告對於其目前困境為何，並未
    舉證以為證明，據此，本院亦無由依民事訴訟法第三百九十
    六條規定為分次履行或定履行期間之判決。被告此部所辯，
    尚無足取。
五、從而，原告依消費借貸及連帶保證契約請求被告連帶給付借
    款如主文第一項所示，為有理由，應予准許。
六、本件為判決之基礎已臻明確，兩造其餘之陳述及所提其他證
    據，經本院斟酌後，認為均於判決之結果無影響，亦與本案
    之爭點無涉，自無庸逐一論述，併此敘明。
七、訴訟費用之負擔：本件第一審裁判費為6,060元，應由被告
    負擔，爰確定如主文第二項所載。
丙、結論：原告之訴為有理由，並依民事訴訟法第七十八條，判
    決如主文。
中    華    民    國    97    年    12    月    12    日
                  民事第六庭  法  官  賴錦華
以上正本係照原本作成。
如對本判決上訴，須於判決送達後二十日之不變期間內，向本院
提出上訴狀。
中    華    民    國    97    年    12    月    12    日
                              書記官  張馨文


司法院資訊處製作；財團法人民間司法改革基金會備份。
